# 请教陈版主：用于对外经营的停车场报表科目列报

提问人：xiaolu66 时间：2022-09-29 23:35:15
陈老师好！
A公司自建一栋大楼，大楼建有两层地下停车场及少量地面停车位，大楼建成后，A公司将大楼部分楼层办公自用，部分对外出租，部分对外出售，且将停车场以 2000 万元出售给B公司，B公司购入后用于对外经营，获取停车费收益，且就停车场缴纳了相应的房产税。
请问陈老师：
1 、B公司购入的停车场，由于用于对外经营，即对外出租收取停车费，计入“投资性房地产”科目是否恰当？投资性房地产包括已出租的土地使用权或建筑物。对于地下停车场，理解为建筑物，对于少量地面停车场可否理解为已出租的土地使用权？
2 、若A公司不出售停车场，且建好的整栋楼全部用于办公自用，但地下停车场用于对外经营，赚取停车费收益。由于停车场不单独办理产权证，账面也未单独核算，仍然合并在整栋大楼的原值中，即全部计入“固定资产”科目，但存在停车费收入，是否合理？此时折旧是否需要分摊一部分至“营业成本”？
烦请老师指导，感谢！

回答人：chenyiwei
1 、B购入停车场后自己经营，所取得的收入是停车服务费而不是租金，因此该停车场是B的固定资产，而不是投资性房地产。如果B购入后整体以经营租赁方式转租给第三方，由该第三方以其自己名义经营停车场，则可以作为投资性房地产。
投资性房地产准则应用指南中指出：“企业拥有并自行经营的旅馆饭店，其经营目的主要是通过提供客房服务赚取服务收入，该旅馆饭店不确认为投资性房地产”。本案例中的停车场也是同理。
2 、A自营停车场时，应将停车场部分对应的折旧计入营业成本，与停车费收入配比。

提问人：xiaolu66 时间：2022-10-11 18:12:16
感谢陈老师的回复！
B公司购入停车场后自己经营，通过提供停车服务赚取收入，和自营旅馆饭店类似，同时，又存在区别，自营旅馆饭店是按提供服务开具服务费发票；但自营停车场，是按租赁业开具租赁发票，虽然是自己经营，但停车场经营本身是租赁性质的业务， 在“固定资产”和“投资性房地产”科目二者间如何判断？
烦请陈老师指导，感谢！

回答人：chenyiwei
这仍不同于一般的租赁，除了出租车位使用权以外，还有其他重大的配套服务。这也是不能确认投资性房地产的原因。